【裁判字號】    98,親,4
【裁判日期】    980424
【裁判案由】    確認親子關係存在
【裁判全文】
臺灣新竹地方法院民事判決                 98年度親字第4號
原      告  丁○○
                      號之4
訴訟代理人  巫宗翰律師
複代理人    乙○○
被      告  甲○○之女(日後將.
                      號之4
法定代理人  甲○○
上列當事人間請求確認親子關係存在事件，本院於民國98年4 月
21日言詞辯論終結，判決如下：
    主    文
確認原告與被告甲○○之女(日後將取名：丙○○)間之親子關係
存在。
訴訟費用由原告負擔。
    事實及理由
一、原告起訴主張略以：原告丁○○與訴外人甲○○於民國95年
    間認識而交往，因日久生情而發生性行為，訴外人甲○○並
    於97年10月9日自原告受胎產下一女即被告(日後取名：丙○○ )，而因原告與訴外人甲○○並無婚姻關係，訴外人甲○○係泰國籍女子，於80年間以依親名義來台定居，惟被告自
    出生後即一直由原告撫養迄今，且經本院囑託財團法人長庚
    紀念醫院林口醫學中心針對原告與被告進行血緣鑑定，該鑑
    定之結果亦認定原告為被告之生父機率為99.9990%，足證原
    告與被告間確有真實血緣關係，依據民法第1065條第1 項規
    定，應視為原告已認領被告，惟因被告之母甲○○尚未取得
    我國國籍，致被告迄今仍無法申報戶籍，縱能申報戶籍，於
    戶籍登記上之父親欄仍無法填載為原告而留為空白，即有使
    人誤認係「父不詳」，而涉及被告身分之不確定，亦同時影
    響原告之親權、扶養、監護，甚至繼承等法律關係之利益，
    原告自有提起本件訴訟，即受確認判決之法律上利益存在，
    並聲明求為判決如主文第一項所示。
二、被告則以：被告確為原告與母親甲○○所生之女兒，且目前
    被告由原告照顧中，希望儘速能讓原告認祖歸宗，取得我國
    戶籍登記等語。
三、法院之判斷：
  (一)原告主張被告為其與訴外人甲○○所生之子女乙節，業經
      提出壢新醫院出具被告之出生證明書一紙附卷可稽，且經
      本院囑託財團法人長庚紀念醫院林口分院對於兩造間進行
      親子血緣鑑定，經該院出具之親子鑑定報告，而該鑑定報
      告之結論既明確記載為：１、不能排除丁○○與甲○○之
      女(丙○○)的親子關係。２、累積親子關係係數(CLR )為
      95,949.04 ，就是說『丁○○是甲○○之女(丙○○)的親
      生父親』這一個可能性與『任何中國男人偶然具有是甲○○之女(丙○○)的親生父親所必須具備的基因半型( Obli
      gatory genes)』這一個可能性相比，大約為95,949.04倍
      。３、親子關係概率(PP)為99.9990%，也就是說丁○○與
      甲○○之女(丙○○)之父女關係確定率為99.9990 % ，因
      此『丁○○是甲○○之女(丙○○)的親生父親』這一個假
      設由此次測試已實務上可以證實，此有長庚紀念醫院林口
      分院於98年3 月26日以(98)長庚院法字第0345號函檢具之
      親子鑑定報告一紙附卷可稽，核與原告所陳情節相符，參
      以被告之母甲○○亦到庭陳述被告確為其與原告所生育之
      子女等語，故原告上開主張，自堪信為真實。
  (二)按非婚生子女經生父認領者，視為婚生子女。其經生父撫
      育者，視為認領，此為民法第1065條第1 項所明定，查原
      告既為被告之生父，且自出生後即一直由原告撫養迄今，
      亦據原告提出被告之照片一紙附卷可稽，且為被告之母親
      所不否認，揆之上開規定，應認被告既經原告撫養，視為
      原告已認領被告，而為原告所生之子女，從而，原告提起
      本件確認親子關係存在訴訟，核無不合，自應准許。
四、關於訴訟費用負擔方面：按敗訴人之行為，按當時之訴訟程
    度為伸張或防衛權利所必要者，因該行為所生之費用，法院
    得酌量情形命勝訴之當事人負擔其一部，民事訴訟法第81條
    第2 款著有明文。又本件確認親子關係存在之訴，原告起訴
    雖於法有據，然本件兩造間在法律上初無親子關係存在，既
    係因原告與被告母親甲○○未有婚姻關係所造成，則被告之
    應訴係受法律規定而不得不為者，是以本院認為本件訴訟費
    用應由原告負擔較為公允。
五、訴訟費用之依據：民事訴訟法第81條，判決如主文。
中    華    民    國    98    年    4     月    24    日
                  家事法庭法  官  王佳惠
以上正本係照原本作成。
如對本判決上訴，須於判決送達後20日之不變期間內，向本院提
出上訴狀
                          書記官  蔡玉嬌
中    華    民    國    98    年    4     月    24    日


司法院資訊處製作；財團法人民間司法改革基金會備份。
